es: Aplicación química: Vinculación; Limpieza; Impermeabilización; Otros
ro-RO: Aplicație chimică: Legătură; Curățenie; Impermeabilizare; Altele
vi: Ứng dụng hóa chất: Liên kết; Cách làm sạch; Chống thấm nước; Khác
it: Applicazione chimica: Legame; Pulizia; Impermeabilizzazione; Altro
ja: 化学製品の用途: 接着; クリーニング; 防水加工; その他
lt-LT: Cheminės medžiagos taikymas: Surišimas; Valymas; Hidroizoliacija; Kita
pt-PT: Aplicação química: Fixação; Limpeza; Impermeabilização; Outro
de: Anwendung: Verbindung; Reinigung; Wasserabdichtung; Sonstiges
pt-BR: Aplicação química: Colagem; Limpeza; Impermeabilização; Outro
fr: Application chimique: Collage; Nettoyage; Imperméabilisation; Autre
sk-SK: Chemická aplikácia: Lepenie; Upratovanie; Hydroizolácia; Iné
th: การใช้สารเคมี: พันธะเคมี; การทำความสะอาด; กันน้ำ; อื่นๆ
cs: Chemická aplikace: Spojování; Mytí/praní; Hydroizolace; Jiné
bg-BG: Приложение на химически продукт: Свързване; Почистване; Хидроизолация; Други
nb: Kjemisk påføring: Bonding; Rengjøring; Vanntetting; Annet
zh-CN: 化学应用: 粘合; 清洁; 防水; 其他
zh-TW: 化學應用: 黏合; 清潔; 防水; 其他
fi: Kemiallinen sovellus: Sitominen; Puhdistaminen; Vedeneristys; Muu
el: Χημική εφαρμογή: Συγκόλληση; Καθαρισμός; Στεγανοποίηση; Άλλο
sl-SI: Kemična uporaba: Povezovnje; Čiščenje; Hidroizolacija; Drugo
da: Kemisk anvendelse: Binding; Rengøring; Vandtætning; Andet
ko: 화학물질 도포: 본딩; 청소; 방수; 기타
en: Chemical application: Bonding; Cleaning; Waterproofing; Other
tr: Kimyasal uygulama: Tutturma; Temizlik; Su geçirmezlik; Diğer
sv: Kemisk tillämpning: Bindning; Rengöring; Impregnering; Övrigt
hr-HR: Kemijska primjena: Lijepljenje; Čišćenje; Hidroizolacija; Ostalo
pl: Zastosowanie substancji chemicznych: Klejenie; Czyszczenie; Hydroizolacja; Inne
nl: Chemische toepassing: Bonding; Reiniging; Waterdicht maken; Andere
ru: Назначение химического средства: Склеивание; Очистка; Гидроизоляция; Другое
hu: Vegyszer használata: Kötés; Tisztítás; Vízszigetelés; Egyéb